臺灣士林地方法院民事簡易判決
                                        110年度簡字第1號
原      告  蕭景方  
被      告  簡沛琦  
訴訟代理人  苗怡凡律師
上列當事人間侵權行為損害賠償事件，本院於民國110 年8 月20
日言詞辯論終結，判決如下：
    主  文
被告應給付原告新臺幣伍萬元，及自民國一一○年一月二十二日
起至清償日止，按年息百分之五計算之利息。
訴訟費用由被告負擔四分之一，餘由原告負擔。
原告其餘之訴駁回。
本判決原告勝訴部分得假執行；但被告如以新臺幣伍萬元為原告
供擔保後，得免為假執行。
原告其餘假執行之聲請駁回。
    事實及理由
壹、按訴狀送達後，原告不得將原訴變更或追加他訴，但擴張或
    減縮應受判決事項之聲明者，不在此限，民事訴訟法第255
    條第1 項第3 款定有明文。本件原告起訴時之聲明為請求被
    告給付新台幣（下同）51萬元，及自起訴狀繕本送達之翌日
    起至清償日止之法定利息，嗣於審理中減縮聲明為請求被告
    給付20萬元，及自起訴狀繕本送達之翌日起至清償日止之法
    定利息，核與前揭規定相符，程序上應予准許。
貳、原告起訴主張：
一、原告蕭景方與被告簡沛琦（原名簡麗華）同為「宏盛新世界
    社區」（下稱系爭社區）之住戶，且曾同時於通訊軟體LINE
    群組「宏盛新世界住戶交流群」（下稱系爭群組）以暱稱「
    Fang（即原告）」、「Peiqimama （即被告）」發表意見，
    惟被告有下列侵害原告之隱私權、個資或名譽權之行為（發
    表訊息內容如附表所示）：
㈠、訴外人暱稱「阿良」者於民國107 年11月15日下午7 時43分
    在系爭群組中發表一張車牌顯示為AXA-8781的車輛（下稱系
    爭汽車）照片，及「看來B1 .475 車位是公共停車位住AB棟
    的可以隨時來停」等語，詎被告分別於107 年11月16日上午
    8 時8 分、下午1 時22分及107 年11月16日上午8 時25分，
    於系爭群組中以「阿!@Fang對了我看到@ 阿良說的那輛車是
    你在開」、「我確定看過@Fang 開，如果有法律責任說我說
    謊我付法律責任」、「如果再否認，就請檢查官調查行照」
    等語，基於意圖侵害原告之隱私權及個資保護利益，未經原
    告同意，即逕自回覆其他住戶詢問系爭汽車之使用者及車主
    係原告，而車輛之車牌及車主（使用人）均屬個人資料保護
    法第2 條第1 款規定「其他得以直接或間接方式識別該個人
    之資料。」，原告無故遭被告洩漏，已侵害隱私權及個資，
    原告因此感到精神痛苦，且恐危及到家人出入之安全，此部
    分爰依個人資料保護法第28條第2 項、第29條，及民法第18
    4 條第1 項前段、第195 條第1 項規定，請求賠償5 萬元。
㈡、被告分別於107 年11月15日下午11時33分、11時34分及11月
    17日下午1 時13分，於系爭群組張貼「@Fang 果然是違反會
    計法共同採購的好搭檔」、「@Fang 我很窮，別想告我賺錢
    ㄟ」、「@Fang 我們就是因為某些人，某些事，無法接受改
    變而退出雖然是無給職，有實權做事而忽視了" 廉潔" 的做
    人基本價值，可以理解。就像阿良說的，不是你的車位不要
    停。我不會告人，說過了，給老天爺仲裁，祝您闔家平安健
    康快樂」等語，以前開言論指摘原告有違反會計法採購及提
    告被告賺錢之行為，並特別強調忽視廉潔價值等相關字詞，
    將致使不知情第三人閱覽訊息後，均會誤認原告係一「違反
    會計法辦理社區採購事務」、「以提告他人賺取錢財」、「
    未保持廉潔」等極度負面評價之人，而原告係現役軍人，亦
    為領有政府採購法及格證書之採購人員，廉潔自持為最核心
    原則之要求，原告當時亦擔任社區財務委員，被告未經查證
    亦未有具體事實，即以前開不實言論散播於系爭群組中，足
    以損及原告之社會評價及名聲，此部分爰依民法第184 條第
    1 項前段、第195 條第1 項規定，請求賠償10萬元。
㈢、被告分別於107 年11月16日上午9 時45分、9 時46分，於系
    爭群組張貼「宏盛瓦斯接管費也是蕭財委去舉報，宏盛聽說
    被罰144 萬。蕭先生，獎金領不少？」，及顯示原告姓名之
    「財政部臺北國稅局公文封」等訊息，被告刻意公告依所得
    稅法第103 條第1 項、個人資料保護法第2 條第1 款等應保
    密之檢舉人個資，嚴重侵害原告之隱私權及個資，原告因此
    感到精神上痛苦，此部分爰依個人資料保護法第28條第2 項
    、第29條，及民法第184 條第1 項前段、第195 條第1 項規
    定，請求賠償5 萬元。
二、聲明：
㈠、被告應給付原告20萬元，及自起訴狀繕本送達之翌日起至清
    償之日止，按年息5%計算之利息。
㈡、願供擔保，請准宣告假執行。
參、被告則辯稱：
一、被告之行為並無不法，原告之主張顯無理由：
㈠、原告主張被告於系爭群組上表示「阿良說的那台車是你在開
    」，因此侵害個資，使原告感到精神上痛苦，且危及家人出
    入之安全部分：原告於日常生活所使用之車輛車型及車號，
    為社區住戶日常生活可以經常見聞之事實，故無受隱私權保
    護之合理期待，並屬個人資料保護法第19條第7 款一般可得
    之來源即可以獲悉之個人資料，且於同法第20條規定為增進
    公共利益所必要，得為特定目的外之利用，系爭社區管委會
    早有公布各項公共區域包括停車場之使用規範，何人違規將
    車輛停放他人停車位，確實與社區共同生活之秩序相關，且
    與公共利益關係甚鉅。
㈡、原告主張被告於系爭群組上表示「是共同違反會計法的好搭
    檔」、「我很窮，別想告我賺錢」、「雖然是無給職，有實
    權做事而忽略了廉潔的做人基本價值. . 不是你的車位不要
    停」，未經查證亦非事實，侵害其社會評價及名聲部分：依
    原告提出之訊息紀錄，顯示原告多次收回訊息，使觀訊者無
    法從前、後文得知被告之發言所為何事，則是否可以原告所
    提供之斷章取義之訊息即認被告侵害原告之名譽，要非無疑
    ，在無法排除原告收回之言語係激怒被告之言語等情形下，
    實難認被告之行為構成不法；且依原告提供之對話內容，被
    告係就原告處理社區請款、原告亂停車位等提出合理質疑或
    表達個人意見，無侵害原告名譽權之意。
㈢、原告主張被告洩漏原告檢舉宏盛瓦斯接管費之社會活動，侵
    害其個人資料部分：依原告引用之所得稅法第103 條第1 項
    規定，應為舉發人絕對保守秘密之主體係稅捐稽徵機關，並
    非被告，被告既無保密義務，何來洩漏之說；且若非原告自
    己透漏檢舉情事、透漏自己持有之信封，他人怎有可能得知
    ，原告所提出之該檢舉回函之信封係提出於群組，除顯示於
    該信封旁之原告頭貼外更有顯示原告名稱，可證明原告係張
    貼於群組，此為一般之生活經驗，而被告更有找到當時見到
    原告po出該信封後私訊原告之對話，可證明該檢舉回函之信
    封確係原告自己在群組中所張貼，任何資訊之洩漏均係原告
    自願為之。
二、聲明：
㈠、原告之訴駁回。
㈡、如受不利判決，願供擔保，請准宣告免為假執行。
肆、得心證之理由：
一、查兩造均為系爭社區之住戶，且曾同時於系爭群組分別以暱
    稱「Fang（即原告）」、「Peiqimama （即被告）」發表訊
    息，被告於107 年11月間在系爭群組發表如附表編號㈠至㈢
    所示之訊息等情，為兩造所不爭執，且有原告提出之系爭群
    組對話截圖（見本院卷㈠第16至27頁）在卷可佐。
二、原告主張被告發表如附表編號㈠至㈢所示之訊息，侵害原告
    之隱私權、個資或名譽權，為被告所否認，並以前詞置辯。
    兩造之爭點為：被告就其所發表如附表編號㈠至㈢所示之訊
    息，是否應對原告負損害賠償責任？茲析述如下。
㈠、附表編號㈠部分：
１、原告以被告未經原告之同意，逕自回覆其他住戶之詢問而洩
    漏系爭汽車之使用者及車主係原告，侵害原告之隱私權及個
    資，而依民法侵權行為、個人資料保護法規定，請求被告負
    損害賠償責任云云。經查：
⑴、按因故意或過失，不法侵害他人之權利者，負損害賠償責任
    ；不法侵害他人之身體、健康、名譽、自由、信用、隱私、
    貞操，或不法侵害其他人格法益而情節重大者，被害人雖非
    財產上之損害，亦得請求賠償相當之金額，民法第184 條第
    1 項前段、第195 條第1 項前段，分別定有明文。又「維護
    人性尊嚴與尊重人格自由發展，乃自由民主憲政秩序之核心
    價值。隱私權雖非憲法明文列舉之權利，惟基於人性尊嚴與
    個人主體性之維護及人格發展之完整，並為保障個人生活私
    密領域免於他人侵擾及個人資料之自主控制，隱私權乃為不
    可或缺之基本權利，而受憲法第22條所保障」（司法院大法
    官會議釋字第585 、603 號解釋意旨參照）。再「隱私權乃
    指個人於其私人生活事務領域，享有獨自權利，不受不法干
    擾，免於未經同意之知悉、公開妨礙或侵犯之權利，此項權
    利屬憲法第22條所保障之其他自由權。是以，私法上隱私權
    係基於人格尊嚴、個人之主體性及人格發展所必要保障之權
    利，乃人格權之一種，並為民法第195 條所明定，旨在保障
    個人在其私領域的自主，即個人得自主決定其私生活的形成
    ，不受他人侵擾，及對個人資料自主控制。惟隱私權之保護
    ，必以主張隱私權之人對於該隱私有合理之期待為原則，尚
    不得漫為主張。而所謂隱私之合理期待，應就個案判斷。例
    如：個人之行動舉止，於私領域空間，固然係受絕對保護，
    除非個人同意，不容他人以任何理由侵犯，惟個人於公共領
    域之行動舉止，並非發生於私領域空間，則如此部分之公開
    或為他人知悉、為個人同意或可得而知者，即難謂此等對隱
    私權造成之侵害，具有違法性。」（最高法院106 年度台上
    字第2674號判決意旨參照）。
⑵、查被告發表系爭汽車係原告所駕駛之車輛之訊息，乃因訴外
    人暱稱「阿良」者於107 年11月15日下午7 時43分，在系爭
    群組中發表車號000-0000車輛停在編號475 號車位之相片，
    及「看來B1 .475 車位是公共停車位住AB棟的可以隨時來停
    」等語，被告因而於107 年11月16日上午8 時8 分、上午8
    時25分、下午1 時22分，在系爭群組中發表「阿!@ Fang 對
    了我看到@ 阿良說的那輛車是你在開」、「如果再否認，就
    請檢查官調查行照」、「我確定看過@Fang 開，如果有法律
    責任說我說謊我付法律責任」等語，有原告提出之此節系爭
    群組對話截圖（見本院卷㈠第16、25、27頁）可考。而原告
    駕駛系爭汽車於系爭社區出入，包括車輛之車型、車牌、出
    入時間及停放於停車位之狀態等，乃同一社區住戶於社區共
    同生活間依一般方式即得輕易見聞知悉之事項，無從認原告
    對此具有合理之隱密性期待，則被告縱有在系爭群組發表揭
    露原告所駕駛車輛之車牌號碼及外觀型式之情形，依前揭說
    明，其行為不具有違法性，非屬侵害他人之隱私權。從而，
    原告以其隱私權遭侵害，請求被告負民法侵權行為之損害賠
    償責任，洵屬無據。
⑶、次按非公務機關違反本法規定，致個人資料遭不法蒐集、處
    理、利用或其他侵害當事人權利者，負損害賠償責任，個人
    資料保護法第29條第1 項前段定有明文。又所謂個人資料者
    ，係指自然人之姓名、出生年月日、國民身分證統一編號、
    護照號碼、特徵、指紋、婚姻、家庭、教育、職業、病歷、
    醫療、基因、性生活、健康檢查、犯罪前科、聯絡方式、財
    務情況、社會活動及其他得以直接或間接方式識別該個人之
    資料；非公務機關（即指公務機關以外之自然人、法人或其
    他團體）對於有關病歷、醫療、基因、性生活、健康檢查及
    犯罪前科等個人資料（下稱特種個人資料）外之其他個人資
    料（下稱一般個人資料），除於其蒐集之特定目的必要範圍
    內得加以利用之外，於「為增進公共利益所必要」之情形，
    得為蒐集特定目的外之利用，亦為同法第2 條第1 款、第20
    條第1 項但書第2 款所明文。
⑷、查關於原告所駕駛車輛之車牌號碼及外觀型式，固屬足以識
    別原告之個人資料，然系爭社區管委會早有公布各項公共區
    域包括停車場之使用規範，並於原告擔任委員之第二屆管委
    會於107 年6 月17日召開管委會會議時，特別修正停車場管
    理辦法規定：「本停車場車輛停放，以一位一車為原則. .
    不得侵占他人車位或車道. . 」，亦曾公告要求登記停車位
    車號，以利巡查是否有違停車輛等情，有系爭社區管委會第
    二屆六月份會議紀錄、汽／機車位車牌登記公告（見本院卷
    ㈠第220 至226 頁）在卷可按；原告固不爭執其將所駕駛之
    系爭汽車停放在系爭社區地下室之他人停車位，惟稱該停車
    位係建商未交屋車位，縱該停車位之使用權遭受侵害，亦屬
    建商之權利，核與管委會及被告無涉云云，然衡諸車輛是否
    停放在系爭社區地下室公共區域之他人停車位內，涉及社區
    共同生活之秩序及協和安寧，自與公共利益相關，不因所停
    放之車位係公共車位或私人車位而有不同，則被告於系爭群
    組討論地下室停車位之違規停車問題時，發表揭露系爭汽車
    係原告所駕駛車輛之訊息，應認係「為增進公共利益所必要
    」，與個人資料保護法第20條第1 項但書第2 款規定相符，
    難認被告有不法利用原告之個人資料而侵害原告權利之情事
    。從而，原告以其個資遭侵害，請求被告負個人資料保護法
    之損害賠償責任，亦屬無據。
２、準此，原告主張被告就所發表如附表編號㈠所示之訊息，應
    對原告負民法侵權行為、個人資料保護法之損害賠償責任，
    委無可採。
㈡、附表編號㈡部分：
１、原告以被告指摘原告有違反會計法採購、提告被告賺錢之行
    為，並特別強調忽視廉潔價值等相關字詞，將致使不知情第
    三人閱覽前開訊息後，均會誤認原告係一「違反會計法辦理
    社區採購事務」、「以提告他人賺取錢財」、「未保持廉潔
    」等極度負面評價之人，足以損及原告之社會評價及名聲，
    而依民法侵權行為規定，請求負損害賠償責任云云。經查：
⑴、按言論可分為「事實陳述」及「意見表達」，前者有真實與
    否之問題，具可證明性，行為人應先為合理查證，且應以善
    良管理人之注意義務為具體標準，並依事件之特性分別加以
    考量，因行為人之職業、危害之嚴重性、被害法益之輕重、
    防範避免危害之代價、與公共利益之關係、資料來源之可信
    度、查證之難易等，而有所不同；後者乃行為人表示自己之
    見解或立場，屬主觀價值判斷之範疇，無真實與否可言，行
    為人對於可受公評之事，如未使用偏激不堪之言詞而為意見
    表達，可認係善意發表適當評論者，不具違法性，非屬侵害
    他人之名譽權，即不負侵權行為之損害賠償責任（最高法院
    99年度台上字第792號判決意旨參照）。
⑵、查原告就其主張被告有不法指摘原告「違反會計法採購」及
    「提告被告賺錢」之行為部分，固提出此節系爭群組對話截
    圖（見本院卷㈠第20至22頁）為據。惟依原告所提出之對話
    截圖，僅大略得知係因被告質疑另一負責採購之管理委員（
    即暱稱「JOY 」之證人林佳瑱）執以請款之單據有疑義，嗣
    經原告陸續發表多則內容不明之訊息後，被告即陸續回稱原
    告係「違反會計法共同採購的好搭檔」、「我很窮，別想告
    我賺錢ㄟ」等語，然因原告於對話中所發表之多則訊息均經
    其收回，致無從得悉對話之全貌，而原告就此雖聲請傳訊證
    人林佳瑱為證，然依證人林佳瑱於審理中證稱：「就原告收
    回訊息之具體內容『不記得』，但『應該也是』關於公共事
    務之討論」等語（見本院卷㈠第183 至184 頁），仍未能究
    明原告所收回訊息之具體內容為何，則原告提出之對話紀錄
    既不完全，即難據以認定被告是否任為反於真實或未經合理
    查證之事實陳述、或未為合理評論之意見表達，是此部分尚
    難認被告有侵害原告名譽權之行為。
⑶、又查原告主張被告有不法指摘原告「忽視廉潔價值」之行為
    部分，依原告提出之此節系爭群組對話截圖所示，被告稱原
    告「忽視了" 廉潔" 的做人基本價值」，係與「就像阿良說
    的，不是你的車位不要停。」等語結合（見本院卷㈠第26頁
    ），堪認係被告依其親身經歷感受，就前述原告將系爭汽車
    停放在系爭社區地下室公共區域之他人停車位乙事所為之個
    人主觀評價，屬於意見表達之範疇；又被告該等評論之用字
    遣詞，僅敘述被告主觀上感受到之內容，尚未使用偏激不堪
    之語句，亦非毫無根據之污衊謾罵，應認被告係對於可受公
    評之事所為之合理評論，依前揭說明，其行為不具有違法性
    ，是此部分亦難認被告有侵害原告名譽權之行為。
２、準此，原告主張被告就所發表如附表編號㈡所示之訊息，應
    對原告負民法侵權行為之損害賠償責任，委無可採。
㈢、附表編號㈢部分：
１、原告以被告在系爭群組發表如附表編號㈢所示之「宏盛瓦斯
    接管費也是蕭財委去舉報，宏盛聽說被罰144 萬。蕭先生，
    獎金領不少？」，及張貼顯示原告姓名之「財政部臺北國稅
    局公文封」等訊息，洩露原告向國稅局檢舉建商逃漏稅之資
    料，侵害原告之隱私權、個資及名譽權，而依民法侵權行為
    、個人資料保護法規定，請求負損害賠償責任等情。經查：
⑴、①按隱私權、名譽權均係民法第195 條明定之人格權；又「
    檢舉他人不法，如遭曝光，不免招被檢舉人抱怨或報復，影
    響檢舉人生活之安全。上訴人檢舉林泉里辦公處人員涉嫌不
    法，被上訴人將之洩漏，損及上訴人之隱私權，因隱私權為
    人格權之一種，上訴人自得請求賠償非財產上之損失。至上
    訴人名譽權部分，因任何人得檢舉他人不法行為，上訴人檢
    舉林泉里辦公處人員，其個人在社會之評價，不致低落，上
    訴人名譽權無損害可言。」（最高法院87年度台上字第2459
    號判決意旨參照）。②次按非公務機關（即指公務機關以外
    之自然人、法人或其他團體）對除有關病歷、醫療、基因、
    性生活、健康檢查及犯罪前科等個人資料（下稱特種個人資
    料）外之其他個人資料（下稱一般個人資料）之蒐集、處理
    、利用，應符合個人資料保護法第19條、第20條之規定；又
    非公務機關違反個人資料保護法規定，致個人資料遭不法蒐
    集、處理、利用或其他侵害當事人權利者，應負損害賠償責
    任，被害人雖非財產上之損害，亦得請求賠償相當之金額，
    亦為個人資料保護法第29條第1 項前段、第2 項、第28條第
    2 項所明定。
⑵、查被告在系爭群組發表如附表編號㈢所示之文字，及張貼正
    面載有原告姓名、背面經蓋章彌封之「財政部臺北國稅局公
    文封」之圖片，而揭露原告向國稅局檢舉建商逃漏稅乙事，
    有原告提出之此節系爭群組對話截圖（見本院卷㈠第26頁）
    可考。按檢舉他人不法，如遭曝光，不免招被檢舉人抱怨或
    報復，影響檢舉人生活之安全，依社會通念堪認有關檢舉他
    人不法之資料為應受保護之個人資料，一般人均不得任為蒐
    集、處理或利用，而檢舉人就此亦具有合理之隱密性期待。
    又被告雖辯稱其所張貼之前揭「財政部臺北國稅局公文封」
    圖片，係原告自行張貼於系爭社區另一群組之對話截圖內容
    ，此由顯示於該信封旁之原告頭貼外更有顯示原告名稱，及
    被告當時見到原告po出該信封後私訊原告之對話，即可證明
    係原告自行張貼於群組之訊息，故任何資訊之洩漏均係原告
    自願為之云云，並提出所謂系爭社區另一群組之對話截圖（
    即被證3 ）、兩造於106 年12月7 日之私訊截圖（即被證10
    ；顯示被告以文字詢問：「信封是蝦米？」；暱稱「Fang」
    之人回覆：「瓦斯」「的」「內容我不要在群組說」「之前
    沒開發票那個」等語）為據（見本院卷㈠第78、246 頁），
    惟查被告提出之上開私文書證據（被證3 、10）均經原告否
    認形式真正，而被告亦未能提出原始來源之相關資料（如群
    組成員或其個人手機中之原始對話訊息等），無法排除對話
    訊息之發表人名稱、圖片或文字內容遭增刪修改、拼湊之可
    能性，該等私文書因被告未能證明形式真正，並無證據適格
    ，則被告辯稱其所揭露之原告檢舉逃漏稅之資料，係原告自
    行張貼於系爭社區另一群組之訊息，任何資訊之洩漏均係原
    告自願為之云云，洵屬無據，亦難認被告所為有符合個人資
    料保護法第19條第3 、5 、7 款及第20條第1 項但書第6 款
    （經當事人自行公開或其他已合法公開之個人資料、經當事
    人同意、個人資料取自於一般可得之來源）之情形；再被告
    辯稱其係就原告檢舉社區瓦斯接管費所受之獎金應屬社區住
    戶共有一事之公共事務而為發言，核屬社區公共利益範疇云
    云，惟按檢舉他人逃稅如有發給檢舉獎金，依法係獎給舉發
    人（所得稅法第103 條規定參照），被告並未陳明所謂檢舉
    獎金屬社區住戶共有之依據，所辯洵屬無據，亦難認被告所
    為有符合個人資料保護法第19條第6 款及第20條第1 項但書
    第2 款（為增進公共利益所必要）之情形。據上，原告主張
    被告不法洩露原告向國稅局檢舉建商逃漏稅之資料，侵害原
    告之隱私權、個資，洵屬有據；至原告主張被告上開所為亦
    侵害原告之名譽權云云，然任何人均得檢舉他人之不法行為
    ，原告檢舉他人逃漏稅之事，不致使其個人在社會上之評價
    低落，尚無名譽權之損害可言，一併敘明。
２、準此，被告發表如附表編號㈢所示之訊息，侵害原告之隱私
    權、個資，原告主張被告就此部分應依民法第184 條第1 項
    前段、第195 條第1 項規定，及個人資料保護法第29條、第
    28條第2 項規定，對原告負損害賠償責任，堪認可採。
㈣、復按慰藉金之賠償須以人格權遭遇侵害，使精神上受有痛苦
    為必要，其核給之標準固與財產上損害之計算不同，然非不
    可斟酌雙方身分資力與加害程度，及其他各種情形核定相當
    之數額（最高法院51年度台上字第223 號判決意旨參照）。
    查被告發表如附表編號㈢所示之訊息部分，侵害原告之隱私
    權、個資，業經前述認定，原告就此所受非財產上之損失，
    請求被告賠償相當之金額，洵屬有據，爰審酌被告為有相當
    社會經驗之成年人，竟率爾在系爭群組中揭露原告檢舉他人
    不法之資料，影響原告生活之安全，致原告受有精神上之痛
    苦，實無可取，暨兩造之身分、地位、經濟能力等一切情狀
    ，認原告就此部分請求被告賠償5 萬元，並加計自起訴狀繕
    本送達之翌日即110 年1 月22日起至清償日止，按法定年息
    5%計算之利息，應屬適當；至被告發表如附表編號㈠、㈡所
    示之訊息部分，尚無原告所指侵害其權利或個資之情事，原
    告就該等部分請求被告各賠償5 萬元、10萬元及法定利息，
    均無所據。
三、綜上，原告提起本件訴訟，於請求被告給付5 萬元及自110
    年1 月22日起至清償日止，按年息5%計算之利息之範圍內，
    為有理由，應予准許，逾此範圍之請求，為無理由，應予駁
    回。
四、本件係適用簡易訴訟程序之事件，就被告受敗訴判決部分，
    依民事訴訟法第389 條第1 項第3 款規定，應依職權宣告假
    執行；又被告聲請願供擔保，請准宣告免為假執行，核無不
    合，爰酌定相當之擔保金額准許之。至原告敗訴部分，其假
    執行之聲請已失所依附，應予駁回。
五、本件事證已臻明確，兩造其餘攻擊防禦方法及所提證據，核
    與判決結果不生影響，不另一一論述。
六、據上論結，原告之訴為一部有理由、一部無理由，依民事訴
    訟法第79條、第389 條第1 項第3 款、第392 條第2 項，判
    決如主文。
中    華    民    國   110    年    9     月    30    日
                      簡易庭  法  官  孫曉青
以上正本係照原本作成。
如對本判決上訴須於判決送達後 20 日內向本院提出上訴狀。如
委任律師提起上訴者，應一併繳納上訴審裁判費。
中    華    民    國   110    年    9     月    30    日
                              書記官  曾琬真